# 承包经营问题

提问人：liu0bin0 时间：2020-04-03 08:05:20
陈版主你好：请教下，B是A的分公司，B公司原始资金为向A公司往来借款，B公司承包给个人甲经营，合同约定个人甲每年上缴承包经营收入的5%比例给A公司。问A是X公司的子公司 那么合并A时需要将分公司B先合并到A公司吗，这里B公司的经营所得的账面数归外包的个人了，A只是收取个人所得比例上缴的利润，如果将B分公司合并进A 是不是不妥！此种情况该如何处理！

回答人：chenyiwei
根据《企业会计准则第 33 号——合并财务报表（ 2014 年修订）》第二十条：投资方通常应当对是否控制被投资方整体进行判断。但极个别情况下，有确凿证据表明同时满足下列条件并且符合相关法律法规规定的，投资方应当将被投资方的一部分（以下简称“该部分”）视为被投资方可分割的部分（单独主体），进而判断是否控制该部分（单独主体）。
（一）该部分的资产是偿付该部分负债或该部分其他权益的唯一来源，不能用于偿还该部分以外的被投资方的其他负债；
（二）除与该部分相关的各方外，其他方不享有与该部分资产相关的权利，也不享有与该部分资产剩余现金流量相关的权利。
由此可见，作为不具有独立法人资格的分公司，其资产、负债与A公司的其他组成部分之间并无法律上认可的风险隔离，因此B分公司不是“单独主体”，不能单独考虑对其控制权问题。相应地，X公司在编制合并报表时，应将A作为一个法人的完整报表（包含B分公司）纳入其合并报表，而不仅仅是将所获得的承包费收入纳入。应将B分公司的所有资产、负债和损益纳入合并报表，归属于承包人的收益作为合并报表层面的成本费用处理。